臺灣桃園地方法院刑事判決　　　　　　　94年度易字第1071號
公　訴　人　臺灣桃園地方法院檢察署檢察官
被　　　告　丙○○
上列被告因竊盜案件，經檢察官提起公訴（94年度偵字第11980
號），本院判決如下：
    主  文
丙○○攜帶兇器竊盜，累犯，處有期徒刑壹年，扣案Ｔ型扳手及
機車鑰匙各壹把均沒收。
    事  實
一、丙○○前因竊盜案件，經法院判處有期徒刑8 月確定，於民
    國93年8 月5 日執行完畢，詎其仍不知悔改，於94年6 月18
    日上午8 時許，在桃園縣中壢市○○街40號地下1 樓，見乙
    ○○所有之車號GYY-797 號重型機車1 部停放該處，竟意圖
    為自己不法之所有，持其所有客觀上足以對人之生命、身體
    造成威脅而足供兇器使用之Ｔ型扳手1 把，先破壞該部機車
    之電門鎖（毀損部分未據告訴），再以其所有之機車鑰匙1
    把插入電門鎖發動引擎而竊取之，得手後供己代步之用，嗣
    於同年月27日下午2 時30分許，丙○○騎駛上開機車行經臺
    北縣林口鄉○○○街10號前，為警攔停而當場查獲，並扣得
    上開Ｔ型扳手及機車鑰匙各1 把。
二、案經臺北市政府警察局北投分局報請臺灣桃園地方法院檢察
    署檢察官偵查起訴。
    理  由
一、按被告以外之人於審判外之陳述，雖不符前四條之規定，而
    經當事人於審判程序同意作為證據，法院審酌該言詞陳述或
    書面陳述作成時之情況，認為適當者，亦得為證據，刑事訴
    訟法第159 條之5 第1 項定有明文。查被告丙○○於本院行
    準備程序時當庭同意將證人即被害人乙○○於警詢時之言詞
    陳述作為證據，有準備程序筆錄1 份在卷可考，且本院審酌
    該陳述做成時並無證明力明顯過低或證據係違法取得等情況
    ，自應認上開警詢筆錄有證據能力，合先敘明。
二、訊據被告丙○○固不否認竊取乙○○所有之上開機車，惟辯
    稱：其行竊時僅攜帶扣案之機車鑰匙，並利用該把鑰匙將機
    車電門鎖撬開而竊得該機車，後來因為用鑰匙無法發動該部
    機車，其才磨製扣案之Ｔ型扳手來啟動機車云云。經查：
  (一)被告持扣案Ｔ型扳手及機車鑰匙竊取乙○○所有之前揭機車
    之事實，業據被告於警詢時坦承不諱，並經證人乙○○於警
    詢時證述綦詳，復有贓物領據、自願搜索同意書、扣押物品
    目錄表、車輛竊盜、車牌失竊資料個別查詢報表各1 紙、搜
    索扣押筆錄1 份及查獲照片8 張在卷可考，另有Ｔ型扳手及
    機車鑰匙各1 把扣案可資佐證。
  (二)被告雖以前詞置辯，然其於警詢時已明確供稱：其行竊方式
    係先利用Ｔ型扳手破壞電門鎖後，再以機車鑰匙插入電門鎖
    將機車騎走等語，是其嗣後所辯是否可採，已非無疑，且參
    酌證人即查獲之警員甲○○於本院審理時具結證稱：「（照
    你的肅竊經驗，是否有看過或根據你的經驗得知，拿壹支機
    車鑰匙就可以把機車電門鎖的鎖孔撬壞？）不可能。（為什
    麼？）要有著力點，一般的鑰匙沒有施力點，轉不動，沒有
    辦法轉鬆，也沒有辦法把鎖芯轉鬆，也沒有辦法把鎖孔弄大
    。（如果說一部機車，已經遭人持扳手撬毀電門鎖之後，其
    他的人想去騎乘這部機車，是否要拿任何壹支鑰匙，只要插
    的進去，都可以發動？）是的，只要插的進去都可以。」等
    語（見本院94年11月7 日審判筆錄第5 頁），堪認被告於警
    詢時所供始符合社會常情，其嗣後所辯顯與一般經驗法則及
    論理法則有悖，自以被告於警詢時所供為可採。此外，被告
    於本院審理時既自承：其竊得機車後曾使用扣案鑰匙發動機
    車2 、3 次等語，足見以扣案之鑰匙即能順利啟動該部機車
    之引擎，衡情被告實無另行磨製扣案Ｔ型扳手之必要。至被
    告雖辯稱：因扣案鑰匙突然無法發動機車，才持Ｔ型扳手發
    動機車云云，然此亦顯與常情事理有違，難信屬實。綜上所
    述，被告前揭所辯均為卸責之飾詞，不足採信，本件事證已
    經明確，被告之犯行堪予認定，應依法論科。
三、按刑法第321 條第1 項第3 款之攜帶兇器竊盜罪，係以行為
    人攜帶兇器竊盜為其加重條件，此所謂兇器，其種類並無限
    制，凡客觀上足對人之生命、身體、安全構成威脅，具有危
    險性之兇器均屬之，且祇須行竊時攜帶此種具有危險性之兇
    器為已足，並不以攜帶之初有行兇之意圖為必要（最高法院
    79年臺上字第5253號判例要旨參照）。查被告持以行竊之Ｔ
    型扳手，屬質地堅硬、尖端銳利之金屬製品，有照片1 張在
    卷可稽，是該把Ｔ型扳手在客觀上對人之生命、身體、安全
    顯足以構成威脅，因之，被告自屬攜帶兇器竊盜甚明。核被
    告所為，係犯刑法第321 條第1 項第3 款之加重竊盜罪。又
    被告有如事實欄所載之犯罪科刑、執行情形，有臺灣高等法
    院被告前案紀錄表1 份在卷可按，其受有期徒刑之執行完畢
    ，5 年內再犯本件有期徒刑以上之罪，為累犯，應依刑法第
    47條規定加重其刑。爰審酌被告攜帶兇器行竊之犯罪手段所
    生危害非輕，且其曾有竊盜前科，執行完畢後竟未能改正行
    竊之惡性，及其犯後僅坦承部分犯行等一切情狀，量處如主
    文所示之刑。又據此理由，本院認公訴人求處有期徒刑9 月
    ，似嫌稍輕，要難依其所請，併予敘明。扣案機車鑰匙1 把
    為被告所有而供行竊所用，業據被告供明在卷，而扣案Ｔ型
    扳手1 把亦為被告所有而供犯罪所用之物乙情，已如前述，
    是上開物品均應依刑法第38條第1 項第2 款之規定宣告沒收
    。
據上論斷，應依刑事訴訟法第299 條第1 項前段，刑法第321 條
第1 項第3 款、第47條、第38條第1 項第2 款，判決如主文。
本案經檢察官崔秉君到庭執行職務。
中　　華　　民　　國　　94　　年　　12　　月　　14　　日
            刑事第十一庭  審判長法  官　蔡榮澤
                                法  官  何俏美
                                法  官  魏于傑
上正本證明與原本無異。
若不服本判決，得於收受判決後10日內，向本院提出上訴狀。
                                書記官  林怡君
中　　華　　民　　國　　94　　年　　12　　月　　15　　日
附錄本件論罪科刑依據之法條：
刑法第321條第1項第3款
犯竊盜罪而有左列情形之一者，處六月以上、五年以下有期徒刑
：
一  於夜間侵入住宅或有人居住之建築物、船艦或隱匿其內而犯
之者。
二  毀越門扇、牆垣或其他安全設備而犯之者。
三  攜帶兇器而犯之者。
四  結夥三人以上而犯之者。
五  乘火災、水災或其他災害之際而犯之者。
六  在車站或埠頭而犯之者。
前項之未遂犯罰之。
